臺灣桃園地方法院刑事交通事件裁定　　　　　　　　　九十年度交聲字第三四一號
　　受 處 分 人
　　即 異 議 人　 甲○○
右列受處分人因違反道路交通管理處罰條例案件，對於交通部公路局新竹區監理所桃
園監理站所為之處分（桃監裁五字第五二─Ｚ00000000號）聲明異議，本院
裁定如左：
    主      文
聲請駁回。
    理      由
一、原處分意旨略以：本件異議人即受處分人甲○○於民國（下同）九十年九月三日
    晚上十時九分許，未隨身攜帶駕駛執照，且酒後駕駛車號ＬＯ—○一一一號自小
    客車行經國道三號高速公路北向五七公里處時，為警欄停，測得吐氣酒精濃度已
    達○‧五四ｍｇ╱ｌ，超過規定標準，經警逕行舉發在案等情，固有酒精濃度測
    試值、內政部警政署國道公路警察局第六隊公警局交字第Ｚ00000000號
    舉發違法道路交通管理事件通知單一紙附卷可稽。惟異議人辯稱：其違規當時係
    受朋友之託（因朋友張合泉當時另有要事，先行離去），於違規地點之路肩等待
    拖吊其朋友張合泉故障之車號ＨＤ－五六○二號吉甫車，卻遇警要求出示證件（
    當時出示為車號ＬＯ—○一一一號自小客車之行車執照）作酒測並開單告發，惟
    當時異議人確未酒後駕車，僅於護欄邊等待拖吊，而車號ＬＯ—○一一一號自小
    客車是伊弟弟開到舉發地點的，員警舉發有違誤等語。
二、按汽車駕駛人於飲酒後其吐氣所含酒精成份超過○．二五毫克以上者不得駕車。
    又汽車駕駛人，酒精濃度過量駕駛汽車者，處新臺幣六千元以上一萬二千元以下
    罰鍰，並當場禁止其駕駛，及吊扣其駕駛執照六個月，道路交通安全規則第一百
    十四條第一項第一款、道路交通管理處罰條例第三十五條第一項第一款分別定有
    明文。經查，舉發地點沒有路燈，而故障之車號ＨＤ－五六○二號吉甫車停於舉
    發地點路肩，因未擺置故障標誌，故本件執勤舉發警員李忠賢、熊志明即內政部
    警政署國道公路警察局第六隊警員乃主動下車查看，發現異議人上有酒味，經過
    詢問異議人有承認係其駕駛另輛車號ＬＯ—○一一一號自用小客車至舉發地點，
    異議人其子也說他爸爸開自小客車，吉甫車叔叔開的等語，業據證人即本件執勤
    舉發警員李忠賢、熊志明二人證述明確。異議人既係於飲酒後其吐氣所含酒精成
    份每公升高達○．五四毫克，仍於九十年九月三日晚上十時九分許，駕駛車號Ｌ
    Ｏ—○一一一號自用小客車，從桃園縣大溪鎮南興里一鄰三十八號飲酒處，駕車
    至國道三號高速公路北向五七公里處，為內政部警政署國道公路警察局第六隊警
    員攔檢作酒精測試結果，其吐氣所含酒精成份高達○．五四毫克等情，有舉發機
    關公警局交字第Ｚ00000000號舉發違反道路交通管理事件通知單暨酒精
    測試值影本各一紙附卷可按。異議人與本件執勤舉發警員李忠賢、熊志明二人素
    昧平生，執勤員警當無故為誣陷之理，況異議人於警訊中亦自承當日係其駕駛車
    號ＬＯ—○一一一號自小客車從大溪鎮○○○道三號高速公路北向五七公里處，
    異議人若未為駕駛行為，則其友即車號ＨＤ－五六○二號吉甫車車主張合泉如何
    駕駛異議人所有之車號ＬＯ—○一一一號自小客車離去，異議人其人與其子為何
    會於舉發地點旁，且依上開執勤警員取締違規情況，亦無誤判之理，是異議人違
    規之事實，應堪認定，異議人事後否認車號ＬＯ—○一一一號自小客車為其駕駛
    至舉發地點，顯係事後圖飾卸責之詞，不足為採。本件原裁決機關援引首開規定
    ，並參酌異議人不依通知期日到案，裁處罰鍰新臺幣三萬四千八百元，並吊扣駕
    駛執照十二個月，核無不合，異議人所辯顯係事後卸責之詞，委不足採，其異議
    為無理由，應予駁回。
據上論斷，應依道路交通案件處理辦法第十九條，裁定如主文。
中      華      民      國    九十一    年      六      月    二十六    日
                                臺灣桃園地方法院交通法庭
                                      法  官  游  紅  桃
右正本證明與原本無異。
如不服本裁定，應於送達後五日內，向本院提出抗告狀。
                                      書記官  王  元  宏
中      華      民      國    九十一    年      六      月    二十六    日
